臺灣雲林地方法院刑事判決　　　　　　　　　　　　　九十三年度訴字第六三三號
　　公　訴　人　臺灣雲林地方法院檢察署檢察官
　　被　　　告　甲○
右列被告因違反毒品危害防制條例案件，經檢察官提起公訴（九十三年度毒偵字第一
三七四號），被告於準備程序進行中就被訴事實為有罪之陳述，由本院合議庭裁定以
簡式審判程序審理，判決如左：
    主  文
甲○連續施用第壹級毒品，累犯，處有期徒刑壹年貳月。
    事  實
一、甲○前於民國八十年間，因違反麻醉藥品管理條例案件，經法院判處有期徒刑一
    年五月確定；又於八十三年間，因煙毒等案件，經法院判處應執行有期徒刑四年
    六月確定，前開二案經先後接續執行，於八十四年十二月九日縮短刑期假釋出獄
    ，並於八十八年八月十六日縮刑假釋期滿，其未執行之刑，以已執行論。又於八
    十八年間，因施用第一級毒品海洛因及第二級毒品安非他命案件，經觀察、勒戒
    後，認有繼續施用毒品之傾向，為本院裁定令入戒治處所施以強制戒治，嗣於九
    十一年一月二十五日強制戒治期滿出所，並由臺灣雲林地方法院檢察署檢察官於
    九十一年二月四日以九十一年度戒毒偵字第一一號為不起訴處分確定。詎甲○仍
    不知悔改，未戒除毒癮，於前開強制戒治執行完畢釋放後五年內，又基於施用第
    一級毒品之概括犯意，自九十三年七月底某日起，至九十三年八月十四日採尿前
    回溯七十二小時內某時止，連續在彰化縣二林鎮○○街二五號五樓之一居住處，
    以將第一級毒品海洛因摻入香菸內燒烤吸食之方式，施用第一級毒品海洛因多次
    。嗣為警於九十三年八月十四日十八時二十分許，在彰化縣二林鎮○○街二五號
    前查獲，經採其尿液檢驗結果，呈嗎啡陽性反應，而查悉上情。
二、案經彰化縣警察局二林分局報告臺灣彰化地方法院檢察署呈請台灣高等法院檢察
    署令轉台灣雲林地方法院檢察署檢察官偵查起訴。
    理  由
一、右揭事實，業據被告甲○於本院審理時坦承不諱，且有彰化縣衛生局煙毒尿液檢
    驗成績書、查獲毒品案件採驗尿液登記簿各一份附卷可證，堪認被告之自白與事
    實相符。又被告前於八十八年間，因施用第一級毒品海洛因及第二級毒品安非他
    命案件，經觀察、勒戒後，認有繼續施用毒品之傾向，為本院裁定令入戒治處所
    施以強制戒治，嗣於九十一年一月二十五日強制戒治期滿出所，並由臺灣雲林地
    方法院檢察署檢察官於九十一年二月四日以九十一年度戒毒偵字第一一號不起訴
    處分確定等情，有前開不起訴處分書、台灣高等法院被告全國前案紀錄表各一份
    在卷可參。本件事證明確，被告於前開強制戒治執行完畢釋放後五年內，再犯本
    件施用第一級毒品之犯行，可以認定。
二、查海洛因屬毒品危害防制條例第二條第二項第一款所列之第一級毒品，故核被告
    所為，係犯毒品危害防制條例第十條第一項之施用第一級毒品罪。被告各次持有
    毒品進而施用，其持有之低度行為應為施用之高度行為所吸收，不另論罪。被告
    先後多次施用第一級毒品之行為，時間緊接，方法相同，並觸犯構成要件相同之
    罪名，顯係基於概括犯意反覆為之，應依連續犯之規定論以一罪，並依法加重其
    刑。又被告前於八十年間，因違反麻醉藥品管理條例案件，經法院判處有期徒刑
    一年五月確定；又於八十三年間，因煙毒等案件，經法院判處應執行有期徒刑四
    年六月確定，前開二案經先後接續執行，於八十四年十二月九日縮短刑期假釋出
    獄，並於八十八年八月十六日縮刑假釋期滿，其未執行之刑，以已執行論，此有
    前開臺灣高等法院被告全國前案紀錄表可按，其於五年以內再犯本件有期徒刑以
    上之罪，為累犯，應依刑法第四十七條、第七十條之規定，遞加重其刑。爰審酌
    被告不思其正值盛年，卻長期耽溺於戕身之物，早自七十二年間開始，即多次因
    違反麻藥案件，經法院判處罪刑確定，嗣經強制戒治後，仍未能戒除毒癮，又於
    九十二年間因施用第一級毒品海洛因及施用第二級毒品安非他命案件，經本院於
    九十三年一月二十日判處應執行有期徒刑一年二月（目前被告正在監執行該案）
    ，此有前揭臺灣高等法院被告全國前案紀錄表可考，卻仍未得到警惕，僅因受到
    損友誘惑或個人心情因素，而再次施用毒品，顯見其對於毒品之依賴性甚高，自
    我把持控制之能力不佳，惟被告犯罪後尚能坦承犯行，態度良好，以及被告入獄
    前從事美髮師工作等一切情狀，爰量處如主文所示之刑，以資警惕。至扣案之注
    射針筒三支，並非供被告施用毒品海洛因所用之物（被告以捲煙方式施用），且
    係被告友人所有，並非被告所有，此業據被告供承在卷，依法自不得宣告沒收，
    併此敘明。
三、據上論結，應依刑事訴訟法第二百七十三條之一第一項、第二百九十九條第一項
    前段，毒品危害防制條例第十條第一項，刑法第十一條前段、第五十六條、第四
    十七條，判決如主文。
本案經檢察官乙○○到庭執行職務。
中      華      民      國     九十三     年     十二     月     七     日
                                        臺灣雲林地方法院刑事第五庭
                                            法  官  李明益
右正本證明與原本無異。
如不服本判決，應於判決送達後十日內向本院提出上訴狀( 應附繕本 )。
                                            書記官  莊正彬
中      華      民      國     九十三     年     十二     月     七     日
附錄法條：毒品危害防制條例第十條第一項。
毒品危害防制條例第十條
施用第一級毒品者，處六月以上五年以下有期徒刑。
施用第二級毒品者，處三年以下有期徒刑。
